臺灣臺中地方法院交通事件裁定　　96年度交聲字第1250號
原處分機關　交通部公路總局臺中區監理所
聲明異議人
即受處分人　甲○○
上列受處分人因違反道路交通管理處罰條例案件，對於交通部公
路總局臺中區監理所於民國96年6 月23日所為之處分（原處分案
號：中監違字第裁00－000000000 號裁決書）聲明異議，本院裁
定如下：
    主    文
異議駁回。
    理    由
一、原處分意旨略以：異議人即受處分人甲○○在6 個月內，駕
    照違規記點共達6 點以上，經本所依違反道路交通管理處罰
    條例第63條第3 項逕行舉發。嗣異議人未於期限內到案，本
    所遂於96年6 月23日以中監違字第裁00－000000000 號裁決
    書處吊扣駕駛執照1 個月，逾期則依裁決書處罰主文規定裁
    處，於法並無不合等語。
二、受處分人異議意旨則以：本人於民國95年4 月5 日搬遷戶籍
    地（太平市○○路274 巷9 弄17之1 號4 樓），因擔任該鄰
    鄰長一職尚未辦理交接，故未將戶籍遷移現住所（太平市○
    ○路181 巷26號），原住宅已於次月出租他人。交通部公路
    總局臺中區監理所裁決書僅於96年6 月25日送達一次，由大
    樓管理警衛室代班警衛簽收，受處分人於96年8 月9 日接獲
    處分書時已超過處分最後期限。該處分裁決書非本人簽收又
    僅通知一次，即遭易處吊銷駕駛執照，監理所所為之處分顯
    有違誤，為此爰依法聲明異議等語。
三、按受處分人，不服道路交通管理處罰條例第8 條主管機關所
    為之處罰，得於接到裁決書之翌日起20日內，向管轄之地方
    法院聲明異議；又交通法庭認聲明異議不合法律上之程式或
    其異議權已經喪失者，應以裁定駁回之，但其不合法律上之
    程式可補正者，應先定期命為補正，逾期不補正者，即予駁
    回，道路交通管理處罰條例第87條第1 項、道路交通案件處
    理辦法第18條分別定有明文。又按行政程序法第73條第1 項
    規定，於應送達處所不獲會晤應受送達人時，得將文書付予
    有辨別事理能力之同居人、受雇人或應送達處所之接收郵件
    人員；又受公寓大廈管理委員會僱用之管理員，其所服勞務
    包括為公寓大廈住戶接收文件者，性質上應屬全體住戶之受
    僱人，‧‧‧郵政機關之郵差送達文書於住居所、事務所或
    營業所，不獲會晤應受送達人，而將文書付與上開公寓大廈
    管理員者，為合法送達，至該管理員何時將文書轉交應受送
    達人，對已生之合法送達效力不受影響，最高法院90年度臺
    抗字第86號亦著有裁判可資參照。
四、經查：本件交通部公路總局臺中區監理所上開裁決書，已於
    96年6 月25日送達予受處分人，由受處分人住所之長億大鎮
    管理委員會大廈管理員李宜仁代為收受，有交通部公路總局
    臺中區監理所送達證書一紙在卷可稽，自已生合法送達之效
    力。受處分人雖辯稱該日代為收受裁決書之大廈管理員係代
    班警衛，並提出正班警衛陳永順所出具之請假證明，惟依上
    揭最高法院90年度臺抗字第86號裁定可知，受公寓大廈管理
    委員會僱用之管理員，其所服勞務包括為公寓大廈住戶接收
    文件者，性質上即屬全體住戶之受僱人，不論係正班或代班
    人員，皆不影響其受僱人之地位，本件郵務人員於96年6 月
    25日既將該裁決書交由大廈管理員李宜仁簽收在案，自已完
    成合法送達之程序。另依道路交通安全規則第23條規定，汽
    車所有人地址如有變更，應自行向公路監理機關辦理登記，
    是以受處分人如確未居住於臺中縣太平市○○路274 巷9 弄
    17 之1號4 樓之住所，理應自行向公路監理機關為住所變更
    之登記，受處分人捨此不為，原處分機關向受處分人設籍之
    臺中縣太平市○○路274 巷9 弄17之1 號4 樓處為送達，核
    無違誤。參酌前揭說明，本件受處分人既設籍於送達證書所
    載住所，而上開裁決書亦由該住所地之大樓管理委員會人員
    簽收，自已生合法送達之效力。而受處分人於收受該裁決書
    後，遲至96年10月24日（監理所分文日）始具狀提出於原處
    分機關聲明異議，業已逾法定期限等情，此亦有聲明異議狀
    及交通部公路總局臺中區監理所對違反道路交通管理事件不
    服裁決聲明異議案件移送書在卷可參。揆諸前揭法條之說明
    ，本件受處分人逾期聲明異議，其聲明異議於法即有未合，
    且無從補正，應予駁回。
五、據上論斷，應依道路交通管理處罰條例第87條第2 項、道路
    交通案件處理辦法第18條，裁定如主文。
中　　華　　民　　國　　96　　年　　11　　月   　5  　日
　　　　　　　　　　　　　交通法庭  法　官  蔡美華
以上正本證明與原本無異。
如不服本裁定應於送達後五日內向本院提出抗告狀（須附繕本）
。
      　　　　　　　　　　　　      書記官  童秉三
中　　華　　民　　國　　96　　年　　11　　月   　5  　日
